【裁判字號】    92,上易,240
【裁判日期】    920409
【裁判案由】    恐嚇取財
【裁判全文】
臺灣高等法院臺南分院刑事判決        九十二年度上易字第二四號  Ａ
      上  訴  人
      即  被  告  乙  ○  ○
右上訴人因恐嚇取財案件，不服臺灣嘉義地方法院九十二年度易字第五六號中華民國
九十二年二月十二日第一審判決（起訴案號：臺灣嘉義地方法院檢察署九十二年度偵
字第六００號），提起上訴，本院判決如左：
      主      文
上訴駁回。
      事      實
一、乙○○因缺錢花用，於民國九十二年一月十三日凌晨三時許，在嘉義縣新港鄉○○路二十七號「中日超商」便利商店內，見該店內僅有店員甲○○一人，竟意圖
    為自己不法所有，基於恐嚇取財之概括犯意，隨手持該便利商店內之掃把一支，
    向甲○○恐嚇稱：將錢拿出來，不然要打你等語，甲○○驚嚇之餘未及反應，乙○○見狀乃持上開掃把砸毀店內之商品（毀損部分未經告訴），致甲○○心生畏
    懼，將收銀機內之現金新台幣（下同）二千元及支票二張，放置於櫃檯，交付於
    乙○○，此時，顧客丙○○進入該便利商店購物，乙○○復基於上開恐嚇取財之
    概括犯意，手持掃把向丙○○恐嚇稱：將錢拿出來，不然要打你等語，亦以此恐
    嚇方法使丙○○心生畏懼，交出身上之財物一百七十元，乙○○得手後，欲逃離
    之際，為警當場逮獲，並扣得掃把一支。
二、案經嘉義縣警察局民雄分局報請台灣嘉義地方法院檢察署檢察官偵查起訴。
      理      由
一、上訴人即被告乙○○經合法傳喚，於審判期日無正當理由不到庭。然其於原審審
    理時對於右揭恐嚇取財行為供承不諱，核與被害人甲○○、丙○○指訴之情節相
    符，復有現場相片六幀、贓物認領保管單二紙附卷及扣案之掃把一把在卷可稽。
    本件事證明確，被告犯行堪以認定。
二、核被告所為，係犯刑法第三百四十六條第一項之恐嚇取財罪。被告先後二次恐嚇
    取財犯行間，均時間緊接、方法相同，顯係基於概括犯意反覆為之，應依刑法第
    五十六條連續犯規定，論以一罪，並依法加重其刑。原審以被告罪證明確，適用
    上開法條及罰金罰鍰提高標準條例第一條前段之規定，並審酌被告犯罪之動機、
    目的、其犯罪之手段、品行、智識程度、對被害人精神與財產所生危害及犯罪後
    坦承犯行之態度等一切情狀，量處有期徒刑壹年肆月，以資懲儆。至扣案之掃把
    一支，雖係被告持以為恐嚇取財犯行之物，但非被告所有，而係上開便利商店所
    有之物，此業經被害人甲○○陳明在卷，爰不予宣告沒收。經核原審認事用法俱
    無不合，量刑亦稱妥適，被告上訴意旨雖不否認犯罪，空言指摘原判決不當，並
    無可取，為無理由，應予駁回。
三、被告經合法傳喚，無正當理由不到庭，不待其陳述逕行判決。
據上論結，應依刑事訴訟法第三百六十八條，第三百七十一條，判決如主文。
本案經檢察官林炎昇到庭執行職務。
中    華    民    國      九十二      年      四      月        九      日
                                  臺灣高等法院臺南分院刑事第三庭
                                      審判長法官  黃    崑    宗
                                            法官  莊    俊    華
                                            法官  林    勝    木
右正本證明與原本無異。
不得上訴。
                                      法院書記官  吳    秋    賢
中    華    民    國      九十二      年      四      月       十       日
附錄：本判決論罪科刑法條
刑法第三百四十六條第一項
 (單純恐嚇罪)
意圖為自己或第三人不法之所有，以恐嚇使人將本人或第三人之物交付者，處六月以
上五年以下有期徒刑，得併科一千元以下罰金。


司法院資訊處製作；財團法人民間司法改革基金會備份。
